臺灣臺南地方法院刑事判決　　　　　　　　　　　　　九十年度易字第一六二五號
　　公　訴　人　臺灣台南地方法院檢察署檢察官
　　被　　　告　丙○○
　　選任辯護人　洪玉崑
右列被告因傷害案件，經檢察官提起公訴（九十年度偵字第六五九八號），本院判決
如左：
    主  文
丙○○傷害人之身體，處拘役肆拾日，如易科罰金，以參佰元折算壹日。
    事  實
一、丙○○與其鄰居乙○○、甲○○夫妻二人相處不睦，時起紛爭。民國八十九年十
    二月二十五日上午九時三十分許，丙○○與乙○○二人復因細故起爭執，二人即
    在台南市○○路三三七巷內，分別持塑膠臉盆、水桶，盛水相互潑灑，丙○○乃
    基於傷害之故意，以塑膠臉盆丟擊乙○○之臉部，甲○○見狀即上前欲搶下丙○○手中之塑膠臉盆，丙○○再以手抓甲○○之脖子，致乙○○受有鼻部一處○‧
    五公分之挫傷併流鼻血、甲○○則受有前胸部十公分長抓痕十數條之傷害。
二、案經乙○○、甲○○訴由台南市警察局第一分局報請臺灣臺南地方法院檢察署檢
    察官偵查起訴。
    理  由
一、訊據被告丙○○固坦承曾於上揭時、地與告訴人乙○○、甲○○發生衝突並以水
    互潑，但矢口否認有何右揭傷害犯行，辯稱：伊並無打乙○○，亦無抓傷甲○○
    ，伊之右手指殘障，如何打他們，且當時為冬天，伊如何抓傷甲○○云云。經查
    ：(一)右揭事實，迭據告訴人乙○○、甲○○於警詢、偵審中指訴明確，核與證人
    王宇杰到庭證稱：「（問：有無目睹本件傷害發生？）有的，當時我騎腳踏車經
    過，看到有人在吵架、潑水，並互相叫罵，我就停下來看，我看到較老的人（即
    被告丙○○）拿臉盆打較年輕的人（即告訴人乙○○）的鼻子，打完後，有流鼻
    血。被打的太太，就過來搶丙○○的臉盆，丙○○有抓住女的前胸的衣服，後來
    我就走了。事後我繞了一圈，又回到現場，當時警察已經來了」等語之情節相符
    ，另證人歐陽吟柳雖未在場目擊，惟亦結證稱，有看到警察到場處理，乙○○鼻
    樑確有受傷並流鼻血，甲○○的前胸部位亦有抓傷等語，益徵告訴人之指訴，應
    為實情。(二)告訴人甲○○指稱：「‧‧‧被告拿空臉盆朝我先生臉部丟擊，造成
    我先生鼻部流血、受傷。我看到後，我想將被告手中臉盆奪下，當時被告一手拿
    臉盆，另一隻手抓住我的前胸上衣‧‧‧」、另證人王宇杰亦證稱：「‧‧‧丙○○有抓住女的前胸衣服‧‧‧」已如前述，是被告係以手抓住告訴人甲○○衣
    領，而非隔著衣物抓告訴人甲○○之前胸，且被告與告訴人平時即相處不睦，案
    發當天雙方又因細故，再起衝突，進而以臉盆、水桶盛水互潑，則被告在盛怒之
    情狀下，以手用力抓告訴人甲○○之衣領，而在前胸口即衣領部位留下十數條抓
    痕（見告訴人甲○○之驗傷診斷書），自屬可能，是被告途以案發時間為冬天，
    在厚重衣物保護下，豈可能形成前胸部傷痕，自不足憑採。(三)經本院當庭勘驗被
    告之右手指，被告右手中指、無名指相連，後經截肢，該兩指僅相連成肉塊，右
    手腕僅剩大姆指、食指及小指，本院並當庭請被告拿取裝有水之紙杯，被告仍能
    以大拇指及食指拿起，是被告除其右手之中指、無名指相連外，其右手之抓握能
    力與正常人並無二致，故被告辯稱其右手指殘廢無法傷害告訴人一詞，不足採信
    。此外復有台南市立醫院驗傷診斷書二紙在卷可稽，又依該診斷書致傷之原因及
    其兇器種類欄所載，告訴人乙○○、甲○○所受上開傷害之致傷原因，經論斷分
    別係「鈍挫傷」及「抓傷」，亦與告訴人指訴及證人證述之情節互核相符，是告
    訴人之傷確係被告所造成，被告所辯乃卸責之詞，不足採信。綜上所述，本案事
    證明確，被告犯行堪以認定，應依法論科。
二、核被告所為係犯刑法第二百七十七條第一項之傷害罪。被告於同一時地，以一行
    為而傷害乙○○、甲○○二人，為想像競合犯，應依刑法第五十五條之規定從一
    重處斷。爰審酌被告僅因細故與告訴人發生爭吵，即率爾出手傷害告訴人、告訴
    人受傷之程度、被告犯罪後未能坦承犯行及迄未與告訴人達成民事賠償等一切情
    狀，量處如主文所示之刑，並諭知易科罰金折算標準，以資懲儆。
據上論斷，應依刑事訴訟法第二百九十九條第一項前段，刑法第二百七十七條第一項
、第五十五條前段、第四十一條第一項前段，罰金罰鍰提高標準條例第一條前段、第
二條，判決如主文。
中      華      民      國    九十一  年      一      月    三十一      日
                              臺灣臺南地方法院刑事第五庭
                                  審判長  法  官  陳振謙
                                          法  官  林彥君
                                          法  官  孫淑玉
右正本證明與原本無異。
如不服本判決應於送達後十日內向本院提出上訴狀。
                                           書記官  謝廉縈
中      華      民      國    九十一  年       二       月      一      日
附錄本案論罪科刑法條全文：
刑法第二百七十七條第一項
傷害人之身體或健康者，處三年以下有期徒刑、拘役或一千元以下罰金。
